【裁判字號】    97,竹簡,320
【裁判日期】    970327
【裁判案由】    贓物
【裁判全文】
臺灣新竹地方法院刑事宣示判決筆錄    97年度竹簡字第320 號
公  訴  人  臺灣新竹地方法院檢察署檢察官
被      告  甲○○
上列被告因贓物案件，檢察官提起公訴（97年度偵字第1038號）
後，聲請改依協商程序而為判決，本院於中華民國97年3月27日
下午4時，在本院刑事第八法庭宣示判決，出席職員如下：
法官起立朗讀判決主文、犯罪事實要旨、處罰條文，及告以上訴
限制、期間並提出上訴狀之法院，且諭知記載其內容：
一、主  文：
甲○○收受贓物，累犯，處有期徒刑肆月，如易科罰金，以新臺
幣壹仟元折算壹日。
二、犯罪事實要旨：
    本件犯罪事實及證據部分，除於犯罪事實欄第一段第1行起
    應補充「甲○○前曾於民國94年1月間，因違反毒品危害防
    制條例案件，經本院於94年3月22日以94年度訴字第104號宣
    示判決筆錄分別判處有期徒刑8月、10月，並經定應執行刑
    為有期徒刑1年4月確定，於94年5月3日入監執行，並於95年
    5月31日縮刑期滿執行完畢。又於96年6月間，因贓物案件，
    經本院於96年10月29日以96年度竹簡字1233號判決判處有期
    徒刑3月，如易科罰金，以新臺幣1千元折算1日確定，現在
    執行中。」、第3行「車牌號碼FP7-715號重型機車」應予更
    正、第8行「並扣得上開機車1部（已由乙○○領回）、非其
    所有之鑰匙1把」應予補充，及於證據清單及待證事實欄應
    補充「新竹市警察局第一分局扣押物品目錄表、扣押物品清
    單、扣案之鑰匙照片1張、行照影本及內政部警政署警政e
    網通受理報案e化平台系統資料各1紙」外，餘均引用檢察官
    聲請簡易判決處刑書之記載（如附件）。
三、處罰條文：
    刑法第349條第1項。
四、附註事項：
    扣案之鑰匙1支，雖係供犯罪所用之物，因被告否認其所有
    ，亦無積極證據證明係被告所有，爰不宣告沒收之，附此敘
    明。
五、協商判決除有刑事訴訟法第455條之4第1項第1款於本訊問程
    序終結前，被告撤銷協商合意或檢察官撤回協商聲請者；第
    2款被告協商之意思非出於自由意志者；第4款被告所犯之罪
    非第455條之2第1項所定得以協商判決者；第6款被告有其他
    較重之裁判上一罪之犯罪事實者；第7款法院認應諭知免刑
    或免訴、不受理者情形之一，及違反同條第2項「法院應於
    協商合意範圍內為判決；法院為協商判決所科之刑，以宣告
    緩刑或2年以下有期徒刑、拘役或罰金為限」之規定者外，
    檢察官與被告均不得上訴。
六、如有前項得上訴之情形，得自收受宣示判決筆錄送達之日起
    10日內，向本院提出上訴書狀，上訴於第二審法院。
中    華    民    國    97    年     3    月    27    日
                  刑事第八法庭  書  記  官  陳秀子
                                審判長法官  許翠玲
以上筆錄正本係照原本作成。
中    華    民    國    97    年     3    月    27    日
                                書  記  官  陳秀子
附錄本案論罪科刑法條全文：
刑法第349條第1項
收受贓物者，處3年以下有期徒刑、拘役或5百元以下罰金。
臺灣新竹地方法院檢察署檢察官聲請簡易判決處刑書
                                      97年度偵字第1038號
    被  告  甲○○  男  40歲（民國○○年○月○○日生）
                    國民身分證統一編號：Ｚ000000000號
                    住新竹縣竹北市○○路○段659號
                    （另案在臺灣新竹監獄新竹分監執行中）
上列被告因贓物案件，業經偵查終結，認為宜以簡易判決處刑，
茲將犯罪事實及證據並所犯法條分敘如下：
      犯罪事實
一、甲○○於民國97年2月1日15時許，在新竹市○○路附近某全
    家便利商店前，明知某不詳姓名綽號「阿明」之成年男子所
    持有之車牌號碼PF7-715號重型機車，係來路不明之贓車（
    該車係乙○○所有，於97年1月28日14時許至同日22時10分
    許之間，在新竹市○○路口遭不詳人士竊取），竟仍向「阿
    明」收受後駕駛使用。嗣於97年2月1日16時20分許，甲○○
    駕駛上開贓車，行經新竹市○○路與國光街口，為警當場查
    獲，並扣得上開機車1部、鑰匙1把。
二、案經新竹市警察局第一分局報告偵辦。
      證據並所犯法條
一、證據清單及待證事實
  1.被告甲○○對於上揭犯罪事實，業於偵查中之自白不諱。
  2.被害人乙○○於警詢中之指述。
  3.員警邱國山、劉文喜所出具之偵查報告。
  4.新竹市警察局第一分局北門派出所搜索、扣押筆錄及扣押物
    品目錄表。
  5.乙○○所出具之贓物認領保管單。
  6.新竹市警察局車輛協尋電腦輸入單。
  7.照片2張。
二、核被告所為，係犯刑法第349條第1項收受贓物罪嫌。被告曾
    受有期徒刑執行完畢，有刑案資料查註紀錄表在卷可考，其
    於5年內故意再犯本件有期徒刑以上之罪，為累犯，請依刑
    法第47條第1項規定，加重其刑。
三、報告偵辦意旨雖認被告係基於意圖為自己不法所有，行竊上
    開機車，因認被告係犯刑法320條第1項竊盜罪嫌。惟訊據被
    告堅決否認有此犯行，辯稱：係向阿明借用，並未行竊等語
    ，經查乙○○所陳失竊時地，與被告所供取得上開機車之時
    地，並不相符，此外復查無其他積極事證，足認被告確有竊
    盜之犯行，是尚難僅因被告使用乙○○上開遭竊之機車，在
    別無積極證據下，即遽推論被告所竊，此部分應認犯罪嫌疑
    不足，併此敘明。
四、依刑事訴訟法第451條第1項聲請逕以簡易判決處刑。
      此  致
臺灣新竹地方法院
中    華    民    國    97    年    2     月    29    日
                        檢  察  官  邱  宇  謙
本件證明與原本無異
中    華    民    國    97    年    3     月    7     日
                        書  記  官  賴  玉  華
附錄法條：
刑法第349條第1項
（普通贓物罪）
收受贓物者，處 3 年以下有期徒刑、拘役或 5 百元以下罰金。
搬運、寄藏、故買贓物或為牙保者，處5年以下有期徒刑、拘役
或科或併科 1 千元以下罰金。
因贓物變得之財物，以贓物論。


司法院資訊處製作；財團法人民間司法改革基金會備份。
